# 控制权传导性的问题

提问人：wx_617f62019f49 时间：2021-11-29 09:34:37
背景：A公司持有B公司30%的股权，且属于重大影响，作为权益法核算。B公司持有C公司70%的股权，并将C公司纳入并表范围。
问题：
（ 1 ）在此情况下，如果A公司购买了C公司的10%股权，那么A公司对C公司，应当按照金融资产核算，还是考虑控制权传导性，作为重大影响考虑？
（ 2 ）控制权传导性是否在准则中有明确解读，一般如何考虑？上述案例中，A穿透B看，对C的可变回报超过30%；如果B持有C公司60%的股权，则可变回报不超过30%，是否在判断上存在差异？

回答人：chenyiwei
1 、由于A通过B对C具有重大影响（A对B重大影响，B对C控制），所以A直接持有C的10%股权应作为对联营企业的长期股权投资，按权益法核算。
2 、可变回报比例在判断决策者是否为代理人时需要考虑，但主要见于对结构化主体的控制权判断中。对于那些明确依据董事会、股东会或类似权力机构的表决权比例来确定控制关系的被投资企业，并不是主要考虑因素。